最高法院刑事判決　　　　　　　九十四年度台上字第九一一號
　　上　訴　人　甲○○
　　選任辯護人　楊　揚律師
上列上訴人因貪污案件，不服台灣高等法院中華民國九十三年十
一月三日第二審判決（九十三年度上訴字第二六四五號，起訴案
號：台灣板橋地方法院檢察署八十八年度偵字第二六六九八號，
八十九年度偵字第一六一五四號），提起上訴，本院判決如下：
    主  文
原判決關於甲○○部分撤銷，發回台灣高等法院。
    理  由
本件原判決維持第一審論處上訴人甲○○非依據法令從事公務之
人員，亦非受公務機關委託承辦公務之人，對於依據法令從事公
務之人員，關於違背職務之行為，交付賄賂罪刑之判決，駁回上
訴人在第二審之上訴，固非無見。
惟查(一)原審係依共同被告黃文成之供述為上訴人論罪科刑之依據
（見原判決第十四頁），但按民國九十二年九月一日施行之現行
刑事訴訟法第二百八十七條之二規定：「法院就被告本人之案件
調查共同被告時，該共同被告準用有關人證之規定」，可知除被
告本人在其本人之案件中具有被告之身分外，其餘相關之人，實
為人證之身分，為確保被告對於證人之詰問權，自當命該證人具
結陳述，並予被告以詰問之權利，但原審於九十三年十月十一日
行準備程序，及九十三年十月二十日審判期日，並未將黃文成以
證人之身分，命其具結，並予上訴人以詰問之機會，而不當剝奪
上訴人之充分防禦權，自有應於審判期日調查之證據未予調查之
當然違背法令。(二)原判決認定黃文成（業經原審判刑確定）為台
北縣新莊市中平國中之幹事，負責該校零用金及代辦經費小額採
購之職務，竟基於概括犯意，自八十七年七月間起至八十八年二
月間，連續於購辦新台幣（下同）六千元以上公用器材物品之小
額採購時，未依規定實地取得三家以上估價單進行比價或議價，
而由陳其祥（亦經原審判刑確定）提供與之配合之三家廠商估價
單為不實之比價，黃文成明知上情，竟違背職務，簽請該學校將
如原判決附表肆所示公用器材物品採購案，交由陳其祥承作，陳
其祥為答謝黃文成，於八十八年四月九日，在新莊市○○路建華
銀行前，交付面額一萬元之支票與黃文成收受。八十八年八月間
，陳其祥軍校同學之上訴人，為承作小額採購案，持陳其祥親筆
簽寫之便條紙面見黃文成，要求黃文成以同一舞弊手法，將採購
案交與承作，並基於交付賄賂犯意，當場交付賄賂一萬元與黃文
成，黃文成則於八十八年十月四日，將金額為一萬二千二百二十
六元之口紅膠採購案交與上訴人承作，嗣黃文成於八十八年十二
月十三日，自首犯罪而查知上情。但上訴人迭次否認上開行賄犯
行，辯稱其所經辦之小額採購案，均透過合法之比價，無須行賄
等語。原判決亦認定上訴人只於八十八年十月四日承作一萬二千
二百二十六元之口紅膠採購案，嗣後未再承作任何採購案，則上
訴人何以願為區區一萬二千餘元之採購案而行賄一萬元，亦待調
查審認。上訴意旨指摘原判決關於上訴人部分不當，尚非全無理
由，應認該部分有撤銷發回更審之原因。
據上論結，應依刑事訴訟法第三百九十七條、第四百零一條，判
決如主文。
中　　華　　民　　國　九十四　年　　二  　月　二十四  日
                      最高法院刑事第六庭
                          審判長法官  莊　登　照
                                法官  洪　明　輝
                                法官  黃　一　鑫
                                法官  魏　新　和
                                法官  林　秀　夫
      本件正本證明與原本無異
                                      書  記  官
中　　華　　民　　國　九十四　年　　三　　月　　三　　日
                                                      Ｅ
